

Matteo Massetti

Data di nascita: 16/12/1997 | Nazionalità: Italiana | Numero di telefono:

(+39) 3771144748 (Cellulare) | Indirizzo e-mail: matteomassetti8@gmail.com

Sito web: https://matteomass.github.io/

Indirizzo: Via Mafalda di Savoia, 18/c, 06083, Bastia Umbra, Italia (Abitazione)

PRESENTAZIONE

Sono un Software Engineer con una formazione specifica nel campo dell'Intelligenza Artificiale. Le mie conoscenze non si limitano a quest'area ma spaziano in diversi ambiti della programmazione, come ad esempio blockchain e programmazione mobile. Nei quasi due anni di esperienza lavorativa ho maturato e affinato la competenze necessarie per lavorare efficacemente in team.

ESPERIENZA LAVORATIVA

22/01/2024 - ATTUALE Milano, Italia

MACHINE LEARNING ENGINEER MACHINE LEARNING REPLY

Implementazione di soluzioni che usano l'Intelligenza Artificiale e il Machine Learning per diverse tipologie di clienti, principalmente utilizzando il Google Cloud Platform.

04/07/2021 - 15/01/2024 Corciano, Italia

PROGRAMMATORE MICRA S.R.L.

Full Stack Developer di prodotti, servizi e piattaforme in ambito bancario e industriale. All'interno del gruppo di Ricerca e Sviluppo, ho contribuito allo studio sulle nuove tecnologie, tra cui Machine Learning e Intelligenza Artificiale, indirizzato a migliorare i prodotti già esistenti all'interno dell'azienda e ad individuare nuove soluzioni da proporre al mercato.

30/09/2018 - 30/12/2018

STAGE UNIVERSITÀ DEGLI STUDI DI PERUGIA

Programmazione di un plug-in per la piattaforma Moodle, che potesse facilitare e automatizzare la somministrazione e la correzione di questionari a risposta multipla, in modo da testare le conoscenze di un ampio gruppo di studenti universitari in maniera efficiente.

ISTRUZIONE E FORMAZIONE

30/09/2019 - 21/07/2023

LAUREA MAGISTRALE IN INFORMATICA - CURRICULUM ARTIFICIAL INTELLIGENCE Università di Pisa

Voto finale 110/110 con Lode

Tesi Leveraging Physical Cues for Learned Representations in Visual Question Answering

19/09/2016 - 19/09/2019

LAUREA TRIENNALE IN INFORMATICA Università degli Studi di Perugia

Voto finale 110/110 con Lode | Tesi Multidimensional Link Prediction

09/09/2011 - 09/06/2016

DIPLOMA IN AMMINISTRAZIONE, FINANZA E MARKETING Istituto R. Bonghi, Assisi

Voto finale 98/100

COMPETENZE LINGUISTICHE

Lingua madre: ITALIANO

Altre lingue:

	COMPRENSIONE		ESPRESSIONE ORALE		SCRITTURA
	Ascolto	Lettura	Produzione orale Interazione orale		
INGLESE	C1	C1	C1	C1	C1

Livelli: A1 e A2: Livello elementare B1 e B2: Livello intermedio C1 e C2: Livello avanzato

COMPETENZE DIGITALI

Linguaggi di programmazione

Python | Latex | C, C++ | Java | HTML, CSS, JavaScript, TypeScript, AngularJS, PHP | SQL | Solidity

Strumenti di Sviluppo

Github, git | Visula Studio Code | Python Anaconda Environmnet | Remix IDE | Eclipse IDE | Piattaforma Remix - Ethereum | Android Studio (sviluppo mobile Android) | Overleaf

Competenze di Programmazione

Machine learning | Blockchain e Smart Contract | Big Data Analysis | sviluppo sistema IoT

Certificati

Certificato Inglese Trinity C1

ULTERIORI INFORMAZIONI

RETI E AFFILIAZIONI

28/04/2022 - ATTUALE

Mensa Italia Il Mensa è un'associazione internazionale senza scopo di lucro di cui possono essere membri le persone che abbiano raggiunto o superato il 98° percentile della popolazione mondiale in un test d'intelligenza specifico.

L'associazione ha tre fini:

- 1. Scoprire e incoraggiare l'intelligenza umana a beneficio dell'umanità
- 2. Incoraggiare la ricerca su la natura, le caratteristiche e gli usi dell'intelligenza
- 3. Incoraggiare i contatti sociali fra i Soci per mezzo di conferenze, discussioni, pubblicazioni, gruppi di studio, convegni o altri mezzi utili a tali fini